【裁判字號】    99,交上訴,3
【裁判日期】    990319
【裁判案由】    公共危險等
【裁判全文】
臺灣高等法院花蓮分院刑事判決         99年度交上訴字第3號
上  訴  人  臺灣花蓮地方法院檢察署檢察官
被      告  甲○○
上列上訴人因公共危險等案件，不服臺灣花蓮地方法院98年度交
訴字第16號中華民國98年11月30日第一審判決（起訴案號：臺灣
花蓮地方法院檢察署98年度調偵字第26號），提起上訴，本院判
決如下：
    主  文
上訴駁回。
    理  由
一、證據能力部分：
    檢察官及被告於本院準備程序中對於卷內供述或非供述證據
    之證據能力，均表示無意見，同意作為證據，迄於本院言詞
    辯論終結前，亦未聲明異議，本院審酌上開證據並無違法取
    證或不適合作為證據之情形，依刑事訴訟法第159條之5之規
    定，認均具有證據能力。
二、本案經本院審理結果，認第一審判決被告犯業務過失傷害罪
    ，處拘役40日，如易科罰金，以新臺幣壹仟元折算1日；就
    被告被訴肇事致人傷害逃逸部分無罪之諭知，核無不當，應
    予維持，並引用如附件第一審判決書記載之證據及理由。
三、檢察官上訴意旨略以：本件兩車擦撞痕跡雖小、撞擊聲音雖
    輕，然被害人騎乘機車遭碰撞後，即人車倒地，當機車碰撞
    路面之聲響，豈會輕微？況證人陳健宗見聞交通事故發生後
    ，旋鳴按喇叭並閃大燈，極盡警示之能事，被告豈有不知發
    生車禍之理？堪認被告確實明知肇事且於肇事後駕車逃逸之
    事實。又原審判決被告業務過失傷害罪，處拘役40日，固非
    無見，然縱使被害人之傷害未能達到重傷害之結果，然被害
    人之傷勢確實相當嚴重，在車禍後已不利行走，復有尿失禁
    之情形，被告又未能與被害人達成和解，被害人所受之身心
    傷害都無以回復，原審僅判處被告處拘役40日，顯屬過輕，
    自難認原判決妥適，爰請求撤銷原判決，更為適當合法之判
    決等語。
四、駁回上訴之理由：
  1.證人即告訴人乙○○、目擊證人陳健宗於原審另案98年度交
    聲字第52號違反道路交通管理處罰條例聲明異議案件審理時
    均證稱：兩車擦撞的聲音很小聲等語，參酌卷附被告肇事時
    駕駛之車號JE-5528號自小貨車上遺留之擦撞刮痕輕微，行
    進中之被告確有可能未注意到發生擦撞事故；且上開車輛為
    密閉式鋁製箱型貨車，駕駛人無從自車內後照鏡看到車輛正
    後方之狀況，而僅得自車旁二側後照鏡觀看兩側狀況，視野
    較為有限，亦有上開車輛照片附於警卷及本院卷內可按；況
    且證人陳健宗證稱：肇事後小貨車依照原來速度往前行進等
    語，則被告於肇事後行車情形亦無異狀；再者，每個人對於
    周遭事務的觀察、注意及判斷能力不同，尤其是本件碰撞情
    節輕微，在開車行進時如專注在前方路況時，更不易注意後
    方狀況或有人對之按鳴喇叭等情，則被告辯稱其無肇事逃逸
    之故意等語，確有可能。上訴意旨認被告應明知肇事云云，
    並未提出其他積極之事證，原審綜合卷內事證認被告無肇事
    逃逸之故意而判決被告此部分犯罪不能證明，即無不合。
  2.至於被告所犯業務過失傷害部分，原審已經審酌被告之素行
    、過失之程度、所生之結果及尚未達成和解及其原因、被告
    犯後態度等一切情狀而量處被告拘役40日，其量刑並無失出
    失入之顯然不當之情形，參酌被告係受僱送貨之司機，收入
    有限，本件賠償事宜復涉及僱主、被告及保險公司之民事責
    任而不易達成和解，尚難因此即認被告犯後態度不佳或無意
    彌補損害而處以更重之刑。至於被害人所受行走不便等傷害
    ，無法排除為事故前僵直性脊椎炎所引起等情，已據原審於
    判決理由中詳予敘明，亦難因此認原審量刑過輕。從而，本
    件原審就被告所犯業務過失傷害部分認事用法及量刑既無不
    當，上訴意旨指摘原審量刑過輕云云，為無可採。
  3.從而，本件原審判決既無不合，上訴意旨指摘原判決不當，
    為無理由，應予駁回。
五、據上論結，應依刑事訴訟法第373條、第368條，判決如主文
    。
本案經檢察官朱秋菊到庭執行職務。
中    華    民    國    99    年    3     月    19    日
                  刑事庭審判長法  官  何方興
                              法  官  王紋瑩
                              法  官  林碧玲
以上正本證明與原本無異。
本件業務過失傷害罪部分不得上訴。
肇事致人傷害逃逸部分，如不服本判決，應於收受送達後10日內
向本院提出上訴書狀，其未敘述理由者，並得於提起上訴狀後10
日內向本院補提理由書（均須按他造當事人之人數附繕本）「切
勿逕送上級法院」。
告訴人或被害人如對於本判決不服者，應具備理由請求檢察官上
訴，其上訴期間之計算係以檢察官收受判決正本之日期為準。
中    華    民    國    99    年    3     月    19    日
                              書記官  李閔華

司法院資訊處製作；財團法人民間司法改革基金會備份。
